【裁判字號】    88,易,3587
【裁判日期】    890202
【裁判案由】    違反著作權法
【裁判全文】
臺灣臺中地方法院刑事判決                        八十八年度易字第三五八七號
    公  訴  人  臺灣臺中地方法院檢察署檢察官
    被      告  甲○○
右列被告因違反著作權法案件，經檢察官提起公訴（八十八偵字第一九０五九號）及
移送併案審理（八十八年度偵字第二三三七二號），本院判決如左：
    主  文
甲○○以明知為侵害著作權之物而意圖營利而交付為常業，處有期徒刑壹年捌月，緩
刑伍年。
扣案如附表（一）、（二）、（三）、（四）所示之錄音帶、ＣＤ唱片均沒收。
    事  實
一、甲○○以在夜市擺設攤位販賣錄音帶及ＣＤ唱片為業，明知附表（一）、（二）
    、（三）、（四）所示之被侵害歌曲名稱，均為滾石國際音樂股份有限公司等享
    有著作權之錄音著作（詳附表所示），且不詳姓名自稱「王先生」之成男男子至
    臺中市○○區○○路一段一九九巷口、臺中縣大里市○○○路一六二號對面之夜
    市，向其兜售如附表（一）（三）所示之ＣＤ唱片及附表（二）、（四）所示之
    錄音帶內之歌曲，均係未經許可擅自重製之侵害他人著作權之盜版物，竟意圖營
    利，而以錄音帶每捲新臺幣（下同）五十元，ＣＤ唱片每片一百三十元或一百五
    十元之價格，予以買入後，自八十八年六月十日許起，在上開夜市，以錄音帶每
    捲一百五十元，ＣＤ唱片每片二百元之價格，販賣交付給不詳姓名之客人並恃為
    主要生活之資，而以此方法侵害他人之錄音著作權。迨於八十八年七月十九日二
    十時四十五分許，在臺中市○○區○○路一段一九九巷口販賣地點被警查獲，並
    扣得仿冒盜版ＣＤ唱片二百三十片、錄音帶九百二十捲（詳如附表（一）、（二
    ））。復於八十八年十一月二十五日晚間八時二十分許，在臺中縣大里市○○○
    路一六二號對面之販賣地點為警查獲，並扣得仿冒盜版ＣＤ唱片二百二十五片、
    錄音帶七百七十九捲（詳如附表（三）、（四））。
二、案經滾石國際音樂股份有限公司、華納國際音樂股份有限公司、寶麗金唱片股份
    有限公司、上華國際企業股份有限公司、福茂唱片音樂股份有限公司、科藝百代
    股份有限公司、新力哥倫比亞音樂股份有限公司、博德曼股份有限公司、環球國
    際唱片股份有限公司及豐華唱片股份有限公司告訴，並由臺中市警察局第五分局
    報請臺灣臺中地方法院檢察署檢察官偵查起訴及滾石國際音樂股份有限公司、華
    納國際音樂股份有限公司、上華國際企業股份有限公司、福茂唱片音樂股份有限
    公司、瑞星唱片有限公司、科藝百代股份有限公司、新力哥倫比亞音樂股份有限
    公司、博德曼股份有限公司、豐華唱片股份有限公司、環球國際唱片股份有限公
    司、艾迴股份有限公司、魔岩唱片股份有限公司告訴，並由臺中縣警察局霧峰分
    局報請臺灣臺中地方法院檢察署檢察官送併案審理。
    理  由
一、訊據被告甲○○就上開販賣仿冒盜版ＣＤ唱片、錄音帶之事實均坦承不諱，核與
    告訴人之代理人乙○○於警偵訊指述明確。被告買入及賣出上開版物之價格，
    與正版帶之價格懸殊，且其係向不詳姓名之男子購買，貨品來源不清，依一般之
    常識，顯應知悉係盜版之著作物。又按刑法上所謂常業犯，係指反覆以同種類之
    行為為目的之社會活動之職業性犯罪而言，亦即恃犯罪所得以維生，至犯罪時間
    長短、所得多寡、是否恃此為惟一謀生職業，均非所問。被告於警訊中供認因經
    濟不景氣，找不到工作，才販賣違反著作權法之錄音帶、ＣＤ唱片等語，另於審
    理中自承因沒錢生活，只得設攤販賣等語，顯見被告販賣ＣＤ唱片及錄音帶係為
    維持生計所為，而被告先後二度為警查獲，現場查獲之盜版ＣＤ唱片二百三十、
    二百二十五片、錄音帶九百二十、七百七十九捲，其數量甚鉅，販賣規模宏舉，
    益徵渠係恃販賣該等盜版ＣＤ唱片、錄音帶維生，被告本於常業之犯意而為已至
    為明確，此外，復有扣案如附表（一）、（二）、（三）、（四）之盜版ＣＤ唱
    片及錄音帶扣案可憑，另有告訴人之代理人提出之被侵害錄音著作權利相關證件
    清冊二份附卷足稽。綜上，本件事證明確，被告犯行堪以認定，應予依論科。
二、核被告所為，係犯著作權法第九十四條以犯第九十三條第三款違反第八十七條第
    二款明知為侵害著作權之物意圖營利而交付為常業罪。被告意圖營利而交付之錄
    音帶及ＣＤ唱片，所收錄之多數歌曲，係重製如附表所示被害人公司享有著作權
    之著作，被告以一交付行為侵害多數著作權人之法益，為想像競合犯，依刑法第
    五十五條之規定，應從情節較重者處斷。本院審酌被告之品行，犯罪之動機、手
    段，大量販賣非法重製之著作物對著作權人利益影響甚鉅，為警查獲後復再度販
    賣，惟犯後於審理中尚能坦承犯行、頗有悔意之態度等一切情狀，量處如主文所
    示之刑。末查被告未曾受有期徒刑以上刑之宣告，此有臺灣臺中地方法院檢察署
    刑案資料查註紀錄表附卷可按，被告於審理中陳明業已另謀他職，請予自新機會
    等語，其經此教訓當知警惕而無再犯之虞，本院認所宣告之刑以暫不執行為適當
    ，併予宣告緩刑五年，以啟自新。扣案如附表（一）、（二）、（三）、（四）
    所示之ＣＤ唱片及錄音帶，為被告所有供犯本罪所用之物，業據其供明在卷，均
    應予宣告沒收。又被告於八十八年七月十九日二十時四十五分許，在臺中市○○
    區○○路一段一九九巷口販賣地點被警查獲後至八十八年十一月二十五日晚間八
    時二十分許，在臺中縣大里市○○○路一六二號對面之販賣地點為警查獲之部分
    犯行，雖未據起訴，惟此部分犯行與前揭起訴部分係單純一罪，且經檢察官移送
    本院併案審理（八十八年度偵字第二三三七二號），起訴效力所及，本院自得併
    予審理，附此敘明。
據上論斷，應依刑事訴訟法第二百九十九條第一項前段，著作權法第九十四條，刑法
第十一條前段、第五十五條、第七十四條第一款、第三十八條第一項第二款，判決如
主文。
中      華      民      國      八十九      年      二    月    二      日
                                      臺灣臺中地方法院刑事第七庭
                                          法  官  陳  葳
右正本證明與原本無異。
如不服本判決，應於判決送達後十日內向本院提出上訴狀，上訴於臺灣高等法院臺中
分院( 須附繕本 )。
                                          書記官
中      華      民      國      八十九      年      二    月二      日
附錄法條：
著作權法第八十七條第二款
著作權法第九十三條：
有左列情形之一者，處二年以下有期徒刑，得併科新台幣十萬元以下罰金：
第三款：以八十七條各款方法之一侵害他人之著作權者。
著作權法第九十四條


司法院資訊處製作；財團法人民間司法改革基金會備份。
